# 求助陈版：以摊余成本计量的金融资产或者负债的衔接规定疑问？

提问人：csse235 时间：2021-02-03 09:33:05
以下是衔接规定，那么准则实施日的公允价值与账面价值的差额记入哪个科目呢？
在本准则施行日，企业按照本准则规定对相关金融资产或金融负债以摊余
成本进行计量、应用实际利率法追溯调整不切实可行的，应当按照以下原则进
行处理：
（ 1 ）以金融资产或金融负债在前期比较财务报表期末的公允价值，作为
企业调整前期比较财务报表数据时该金融资产的账面余额或该金融负债的
摊余成本；
（ 2 ）以金融资产或金融负债在本准则施行日的公允价值，作为该金融资产
在本准则施行日的新账面余额或该金融负债的新摊余成本。

回答人：chenyiwei
首先，这两种情况预期很少见，均系“应用实际利率法追溯调整不切实可行”的情况。
其次，这两种衔接方式就是将期初公允价值视同首次执行日的摊余成本。因为前期对金融资产已按公允价值计量，所以不存在调整前期比较数据的问题，也不存在衔接的问题。
如果对于债权类资产，以前是按成本计量的，则此前的处理也不符合原准则规定，应进行差错更正。